臺灣臺中地方法院刑事判決　　　　　　100年度訴緝字第164號
公　訴　人　臺灣臺中地方法院檢察署檢察官
被　　　告　顏淑卿
上列被告因毒品危害防制條例案件，經檢察官提起公訴（99年度
撤緩偵字第39號），本院合議庭裁定由受命法官獨任進行簡式審
判程序，判決如下：
    主    文
顏淑卿施用第一級毒品，累犯，處有期徒刑玖月；又施用第一級
毒品，累犯，處有期徒刑玖月；又施用第一級毒品，累犯，處有
期徒刑玖月，扣案海洛因壹包（驗餘淨重零點壹參公克）沒收銷
燬之；又施用第一級毒品，累犯，處有期徒刑玖月；又施用第二
級毒品，累犯，處有期徒刑伍月。應執行有期徒刑貳年肆月，扣
案海洛因壹包（驗餘淨重零點壹參公克）沒收銷燬之。
    犯罪事實及理由
一、顏淑卿前於民國87年間，因施用毒品案件，經本院裁定送勒
    戒處所觀察、勒戒後，認有繼續施用毒品傾向，再經本院裁
    定令入戒治處所施以強制戒治1 年，期間曾經評定為合格而
    無繼續戒治必要，經本院裁定停止戒治，所餘戒治期間付保
    護管束，惟顏淑卿於保護管束期間，又因施用毒品案件，經
    本院裁定撤銷停止戒治之處分，至89年6 月15日執行完畢，
    ，並由本院以87年度訴字第569 號為免刑判決確定。又於上
    開強制戒治期滿5 年內之92年間，因施用毒品案件，經臺灣
    臺中地方法院檢察署檢察官聲請強制戒治並提起公訴，強制
    戒治部分，經本院裁定送戒治處所施以強制戒治，嗣因法律
    修正報結，所涉刑案部分，經本院以92年度訴緝字第398 號
    判決判處應執行有期徒刑10月（連續施用第一級毒品判處有
    期徒刑8 月，施用第二級毒品判處有期徒刑3 月）確定（下
    稱第1 案）後，而於94年6 月21日入監執行。復因違反動產
    擔保交易法案件，經本院臺中簡易庭以93年度中簡字第2096
    號簡易判決判處拘役30日，如易科罰金，以銀元3 百元折算
    1 日，檢察官上訴後，經本院管轄第二審之合議庭以94年度
    簡上緝字第2 號判決撤銷原判決，就上開案件改判處有期徒
    刑4 月，如易科罰金，以銀元3 百元折算1 日確定（下稱第
    2 案）。又因施用毒品案件，經本院以94年度訴字第204 號
    判決判處應執行有期徒刑1 年（連續施用第一級毒品判處有
    期徒刑9 月，連續施用第二級毒品判處有期徒刑4 月）確定
    （下稱第3 案），嗣前揭第1 、2 案，經本院以94年度聲字
    第4132號裁定應執行有期徒刑1 年1 月確定後，並接續執行
    第3 案，於95年12月27日縮短刑期假釋出監，所餘刑期交付
    保護管束，嗣於96年6 月1 日保護管束期滿，未經撤銷假釋
    ，其未執行之刑視為已執行完畢。詎其仍不知悔改，分別為
    下列之行為：
(一)基於施用第一級毒品海洛因（下稱「海洛因」）之犯意，於
    97年8月17日某時許，在臺中市○○○路之某加油站廁所內
    ，以將海洛因摻水置入注射針筒內注射至血管之方式，施用
    海洛因1次。嗣於97年8月19日下午5時2分許，警方在臺中縣
    霧峰鄉（現改制為臺中市霧峰區，以下同）中正路1236 號
    前，見顏淑卿行跡可疑而為警當場盤查，顏淑卿乃於其所犯
    上揭施用海洛因犯行未為有偵查權限之機關或人員發覺前，
    向警方主動供出其有施用海洛因1次之犯行，而於偵訊時坦
    承於上開時地施用，且經警徵得其同意採尿送驗後，結果呈
    可待因、嗎啡陽性反應，因而查悉上情，顏淑卿並於事後接
    受裁判。
(二)另基於施用海洛因之犯意，於97年10月1日上午10時許，在
    臺中縣大里市（現改制為「臺中市大里區」，以下同）中興
    路1段之某加油站廁所內，將海洛因摻水置入注射針筒內注
    射至血管之方式，施用海洛因1次。嗣於97年10月2日上午10
    時30分許，警方在臺中縣大里市○○○○○路口前，見顏淑
    卿行跡可疑且見警畏縮而為警當場盤查，顏淑卿乃於其所犯
    上揭施用海洛因犯行未為有偵查權限之機關或人員發覺前，
    向警方主動供出其有施用海洛因1次之犯行，而於偵訊時坦
    承於上開時地施用，且經警徵得其同意採尿送驗後，結果呈
    可待因、嗎啡陽性反應，因而查悉上情，顏淑卿並於事後接
    受裁判。
(三)另基於施用海洛因之犯意，於97年12月20日上午10時許，在
    臺中縣大里市○○路○段之某加油站廁所內，將海洛因摻水
    置入注射針筒內注射至血管之方式，施用海洛因1次。嗣於
    97年12 月21日下午3時50分許，警方在臺中縣大里市○○街
    421巷口前執行臨檢勤務時，見顏淑卿行跡可疑而為警當場
    盤查，顏淑卿乃於其所犯上揭施用海洛因犯行未為有偵查權
    限之機關或人員發覺前，向警方主動供出其有於上開時地施
    用海洛因1次之犯行，並當場交出其所持有供其所施用之海
    洛因1包（驗餘淨重0.13公克），且經警徵得其同意採尿送
    驗後，結果呈可待因、嗎啡陽性反應，因而查悉上情，顏淑
    卿並於事後接受裁判。
(四)另基於施用海洛因之犯意，於97年12月27日上午10時許，在
    臺中縣大肚鄉（現改制為「臺中市大肚區○○○○路1段62
    巷3弄17號之友人梁喬智住處內，將海洛因摻水置入注射針
    筒內注射至血管之方式，施用海洛因1次。再另基於施用第
    二級毒品甲基安非他命（下稱「甲基安非他命」）之犯意，
    於上開時地，將甲基安非他命置於玻璃球吸食器內點火燒烤
    吸食其煙之方式，施用甲基安非他命1次。嗣於97年12月28
    日晚上8時50分許，警方據線報前往臺中市○區○○路與福
    音街口埋伏查緝涉嫌毒品危害防制條例案件之梁喬智時，適
    顏淑卿駕駛車牌號碼2N-6490號自小客車搭載梁喬智抵達，
    當場經警上前盤查，惟顏淑卿見狀駕車逃逸，經警追捕而於
    臺中市○區○○路2段129 號前查獲，顏淑卿乃於其所犯上
    揭施用海洛因犯行部份未為有偵查權限之機關或人員發覺前
    ，向警方主動供出其有施用海洛因1次之犯行，而於偵訊時
    坦承於上開時地施用，表示願受裁判，且經警徵得其同意採
    尿送驗後，除確認其尿液中確實含有嗎啡、可待因陽性反應
    外，發現其尿液檢驗結果呈甲基安非他命陽性反應，得悉顏
    淑卿另涉犯施用甲基安非他命犯行，因而查悉上情。
二、證據名稱：
（一）被告顏淑卿於警詢、偵查中對犯罪事實(一)、(二)、(三)及(四)之
      施用海洛因部份，及於本院對犯罪事實(一)、(二)、(三)、(四)之
      自白。
（二）中山醫學大學附設醫院鑑驗科藥物檢測中心97年9月4日實
      驗編號第0000000號尿液檢驗報告、臺中縣警察局（現已
      改制為「臺中市政府警察局」，以下同）霧峰分局毒品尿
      液真實姓名對照表、採尿同意書各1紙（以上見臺中縣警
      察局霧峰分局中縣霧警偵字第0970018030號刑案偵查卷第
      6、7、8頁，下稱警卷一）、採尿同意書、臺中縣警察局
      霧峰分局委託鑑驗尿液代號與真實姓名對照表、中山醫學
      大學附設醫院鑑驗科藥物檢測中心97年11月7日實驗編號
      第0000000號尿液檢驗報告各1紙（以上見臺中縣警察局霧
      峰分局中縣霧警偵字第0970022750號刑案偵查卷第6、7、
      8頁，下稱警卷二）、臺中縣警察局霧峰分局委託鑑驗尿
      液代號與真實姓名對照表、中山醫學大學附設醫院鑑驗科
      藥物檢測中心98年1月1日實驗編號第0000000號尿液檢驗
      報告各1紙（以上見臺中縣警察局霧峰分局中縣霧警偵字
      第0970054548號刑案偵查卷第12頁，下稱警卷三、臺灣臺
      中地方法院檢察署98年度毒偵字第269號偵查卷第16頁）
      、中山醫學大學附設醫院鑑驗科藥物檢測中心98年1月16
      日實驗編號第0000000號尿液檢驗報告、臺中市警察局第
      三分局委託代驗尿液代號與真實姓名對照表、尿液採集同
      意書各1紙（以上見臺中市警察局-現已改制為「臺中市政
      府警察局」-第三分局中分三偵字第0980000027號刑案偵
      查卷第5、6、7頁，下稱警卷四），行政院衛生署草屯療
      養院草療鑑字第0971200152號鑑定書1紙（以上見前揭98
      年毒偵字第269號偵查卷第13之1頁）。
（三）扣案海洛因1包（驗餘淨重0.13公克）。
（四）職務報告書（見警卷一第1頁、警卷二第1頁、警卷三第1
      頁）、刑事案件報告書（見臺灣臺中地方法院檢察署97年
      度毒偵字第5124號偵查卷第1頁至第1頁反面、臺灣臺中地
      方法院檢察署97年度毒偵5910號偵查卷第1至2頁、臺灣臺
      中地方法院檢察署98年度毒偵字第269號偵查卷第1頁至第
      1頁反面、臺灣臺中地方法院檢察署98年度毒偵字第119 9
      號偵查卷第1至2頁）、被告歷次警詢、偵訊筆錄：證明被
      告就犯罪事實(一)、(二)、(三)及(四)之施用海洛因部份均係屬自
      首，爰依法減輕其刑。
(五)臺灣臺中地方法院檢察署刑案資料查註紀錄表、臺灣高等法
    院被告全國前案紀錄表各1份：證明被告前揭經送強制戒治
    執行完畢及判刑確定，本案再犯毒品危害防制條例案件及累
    犯之事實。
三、附記事項：刑法第51條第5款規定數罪併罰，定其刑期時，
    除應就各別刑罰規範之目的、輕重罪間體系之平衡、整體犯
    罪非難評價、各行為彼此間之偶發性、與被告前科之關聯性
    、各行為所侵害法益之專屬性或同一性、數罪對法益侵害之
    加重效應、罪數所反映之被告人格特性與犯罪傾向、社會對
    特定犯罪例如一再殺人或販毒行為處罰之期待等，為綜合判
    斷，並應參酌實現刑罰公平性，以杜絕僥倖、減少犯罪之立
    法意旨，為妥適之裁量（最高法院96年度台上字第7583號判
    決參照）。施用毒品，或得視為自傷行為，然其影響施用者
    之中樞神經系統，導致神智不清，產生心理上及生理上之依
    賴性，積習成癮，禁斷困難，輕則個人沈淪、家庭破毀，失
    去正常生活及工作能力，成為家庭或社會之負擔；重則可能
    與其他犯罪行為相結合，滋生重大刑事案件，惡化治安，嚴
    重損及公益。鑒於煙毒對國計民生所造成之戕害，立法者自
    得採取必要手段，於抽象危險階段即以刑罰規範，對施用毒
    品者之人身自由為適當限制。查本件被告所犯之罪，均係施
    用第一、二級毒品罪，且犯罪行為之時間均係於97年8至12
    月間，以施用毒品既具成癮性，被告各次施用毒品行為間自
    非各自獨立之偶發性犯罪，且施用毒品僅屬抽象危險，數次
    施用對法益侵害亦難認有何顯著加重之情形，依前揭說明，
    本院於定其應執行刑時，自應為被告有利之考量。
四、應適用之法條：刑事訴訟法第273 條之1 第1 項、第299 條
    第1項前段、第310條之2、第454條第1項，毒品危害防制條
    例第10條第1項、第2項、第18條第1項前段，刑法第11條、
    第47第1項、第62條前段、第51條第5款。
中    華    民    國   100    年    6     月    7     日
                      刑事第十八庭   法  官  郭書豪
上正本證明與原本無異。
如不服本判決應於收受送達後10日內向本院提出上訴書狀，並應
敘述具體理由；其未敘述上訴理由者，應於上訴期間屆滿後20日
內向本院補提理由書（均須按他造當事人之人數附繕本）「切勿
逕送上級法院」。
                                     書記官  陳美虹
中    華    民    國   100    年    6     月    7     日
附錄本案論罪科刑法條全文：
毒品危害防制條例第10條
施用第一級毒品者，處6 月以上5 年以下有期徒刑。
施用第二級毒品者，處3 年以下有期徒刑。